【裁判字號】    97,抗,134
【裁判日期】    970220
【裁判案由】    聲請減刑及定應執行刑
【裁判全文】
臺灣高等法院刑事裁定                   97年度抗字第134號
抗  告  人  甲○○
即受刑  人
上列抗告人因聲請減刑及定應執行刑案件，不服臺灣士林地方法
院96年度聲減字第3168號，中華民國96年12月25日第一審裁定（
聲請案號：臺灣士林地方法院檢察署96年聲減字第3610號），提
起抗告，本院裁定如下：
    主  文
原裁定關於附表編號1、2、3、4、5 之犯罪所處之刑定執行刑部
分均撤銷。
甲○○所犯附表編號1、2之罪減得之刑與附表編號3 所列不應減
刑之罪所處之刑，應執行有期徒刑陸年；又所犯附表編號4 之罪
減得之刑與附表編號5 所列不應減刑之罪所處之刑，應執行有期
徒刑伍年拾月。
    理  由
一、原裁定意旨略以：抗告人即受刑人甲○○於如附表所列犯罪
    日期，犯如附表所列之罪，經如附表所列之法院分別判處如
    附表所示之刑確定在案。茲檢察官以受刑人所犯附表編號第
    1、2、4、7號之罪，其犯罪時間均在中華民國（下同）96年
    4 月24日以前，核與中華民國96年罪犯減刑條例第2 條第1
    項第3 款規定相符，聲請予以減刑，而其所犯編號第3、5、
    6 號之罪，雖依同條例第3 條規定不予減刑，惟仍聲請就附
    表編號1、2、3 號部分，及附表編號4、5號部分，與附表編
    號6、7號部分，分別定其應執行之刑，經核尚無不合，爰依
    法就受刑人所犯附表編號1、2、4、7號之犯罪，均減刑詳如
    附表編號1、2、4、7號所載，其中附表編號1、2減刑後所處
    之刑與附表編號3 所列不應減刑之犯罪所處之刑，應執行有
    期徒刑7 年6 月；其中附表編號4 減刑後所處之刑與附表編
    號5 所列不應減刑之犯罪所處之刑，應執行有期徒刑7 年4
    月；其中附表編號7 減刑後所處之刑與附表編號6 所列不應
    減刑之犯罪所處之刑，應執行有期徒刑5 年7 月（此部分未
    經抗告人抗告）。
二、抗告意旨略以：抗告人所犯附表編號1、2、3 之罪，前經本
    院以86年度聲字第1430號裁定，定其應執行之刑為有期徒刑
    8 年6 月確定；所犯附表編號4、5之罪，亦經本院以83年度
    聲字第89號裁定，定其應執行之刑為有期徒刑8 年確定在案
    。又原裁定就附表編號1、2之罪，共計減刑2 年4 月又15日
    ，附表編號4 之罪減刑2 年，按依定應執行刑應有其內部性
    界限之限制，是附表編號1、2減刑後所處之刑與附表編號3
    所列不應減刑之犯罪所處之刑定其應執行刑，應於有期徒刑
    6 年1 月又15日之範圍以下為之；另附表編號4 減刑後所處
    之刑與附表編號5 所列不應減刑之犯罪所處之刑定其應執行
    刑，應於有期徒刑6 年之範圍以下為之，始為允洽，故原裁
    定所為不利於抗告人之裁定尚非適法，爰依法提起抗告，狀
    請鈞院准予撤銷原裁定，另為適法之裁定。
三、按法律上屬於自由裁量之事項，有其外部性界限及內部性界
    限，並非概無拘束。依據法律之具體規定，法院應在其範圍
    選擇為適當之裁判者，為外部性界限；而法院為裁判時，應
    考量法律之目的，及法律秩序之理念所在者，為內部性界限
    。法院為裁判時，二者均不得有所踰越（最高法院80年台非
    字第473 號判例同此意旨）。是於數罪併罰，有二裁判以上
    ，定其應執行之刑時，固屬於法院自由裁量之事項，惟仍應
    受前揭外部性界限及內部性界限之拘束，則屬當然。
四、經查：原裁定以抗告人即受刑人甲○○所犯附表編號1、2、
    4、7之罪，均合於減刑條件，依法予以減刑後，並就附表編
    號1、2減刑後所處之刑與附表編號3 所列不應減刑之犯罪所
    處之刑，應執行有期徒刑7 年6 月；所犯附表編號4 減刑後
    所處之刑與附表編號5 所列不應減刑之犯罪所處之刑，應執
    行有期徒刑7 年4 月；所犯附表編號7 減刑後所處之刑與附
    表編號6 所列不應減刑之犯罪所處之刑，應執行有期徒刑5
    年7 月，從形式上觀察，雖未踰越刑法第51條第5 款所定法
    律之外部性界限。然本件抗告人所犯附表編號1 至3 之罪，
    前經本院以86年度聲字第1430號裁定，定其應執行之刑為有
    期徒刑8 年6 月確定；又抗告人所犯附表編號4、5之罪，業
    經本院以83年度聲字第89號裁定，定其應執行之刑為有期徒
    刑8 年確定，有前開裁定及本院被告前案紀錄表各1 件附卷
    可稽。觀諸該裁定就抗告人所犯附表編號1 至3 之罪之宣告
    刑總和為有期徒刑10年1 月，已酌減有期徒刑1 年7 月，而
    附表編號1、2等罪之刑期，嗣又經原審依檢察官之聲請依法
    減刑為如附表所示之刑期，經計算此部分共計減刑有期徒刑
    3 年11月又15日；抗告人所犯附表編號4、5之罪之宣告刑總
    和為有期徒刑9 年6 月，已酌減有期徒刑1 年6 月，而附表
    編號4 之罪之刑期，嗣又經原審依檢察官之聲請依法減刑為
    如附表所示之刑期，經計算此部分共計減刑有期徒刑3 年6
    月。準此，原裁定未審酌上情，分別逕就附表編號1、2之罪
    減刑後所處之刑與附表編號3 之罪所列不應減刑之犯罪所處
    之刑，定其應執行有期徒刑7 年6 月；附表編號4 減刑後所
    處之刑與附表編號5 所列不應減刑之犯罪所處之刑，定其應
    執行有期徒刑7 年4 月，顯已違反前開內部性界線之限制，
    剝奪抗告人既得之利益，而不利於抗告人，參酌前揭判例意
    旨，即難謂適法。抗告意旨指摘原裁定此部分不當，為有理
    由，爰將原裁定關於附表編號1、2、3、4、5 部分之犯罪所
    定執行刑部分均撤銷（至附表編號1、2、4 減刑部分並無違
    誤，抗告人就此部分亦未聲明不服，故僅就上開部分減刑後
    所處之刑與不能減刑之附表編號3、5部分所處之刑所定應執
    行刑部分撤銷），並分別定執行刑如主文第2 項所示。
五、據上論斷，應刑事訴訟法第413 條，中華民國96年罪犯減刑
    條例第8 條第1 項、第3 項、第11條、第12條，修正前刑法
    第51條第5 款，裁定如主文。
中    華    民    國    97    年    2     月    20    日
                  刑事第三庭審判長法  官  蔡秀雄
                                  法  官  許文章
                                  法  官  謝靜恒
以上正本證明與原本無異。
如不服本裁定，應於收受送達後五日內向本院提出抗告狀。
                                  書記官  陳珮茹
中    華    民    國    97    年    2     月    21    日


司法院資訊處製作；財團法人民間司法改革基金會備份。
